【裁判字號】    89,易,3070
【裁判日期】    900409
【裁判案由】    竊盜
【裁判全文】
臺灣臺南地方法院刑事判決                        八十九年度易字第三七號
    公  訴  人  臺灣台南地方法院檢察署檢察官
    被      告  甲○○
右列被告因竊盜案件，經檢察官提起公訴（八十九年度偵字第四七四一號），本院判
決如左：
    主  文
甲○○無罪。
    理  由
一、公訴意旨略以：被告甲○○與己○○ (另行審結)共同意圖為自己不法所有，基
    於竊盜之概括犯意，甲○○先於同年月二十一日，經由不知情之乙○○處（另為
    不起訴處分），得知吳秀慧有購買堆高機之需，即連續於民國八十九年二月二十
    三日上午六時許，在高雄縣田寮鄉○○村○○路六八之十二號工廠內，竊取丙○○所有之ＴＯＹＯＴＡ牌堆高機一輛，及於同日上午八時許，在台南縣新化鎮山
    腳里頂山腳三八號旁倉庫內，竊取丁○○所有之楊鐵牌堆高機一輛，並將前開二
    輛堆高機置放於乙○○工廠旁。並偽以台中某工廠結束營業清算財產預備出售二
    輛堆高機為由，以新台幣二十六萬元之代價出售楊鐵牌堆高機予吳秀慧，吳秀慧
    於尚未交付對價之前，先行將前開楊鐵牌堆高機駛至其所經營位於台南縣歸仁鄉
    ○○街一○○巷十六號之風達實業社放置。嗣經警於同年月二十三日下午五時許
    ，在右揭風達實業社查獲。另警方於同年月二十九日傍晚，在逮補己○○之際，
    為己○○脫去其所著之外套而逃逸，並於該外套口袋內取得己○○之兄戊○○（
    所有之身分證，因認被告甲○○涉犯刑法第三百二十條第一項竊盜罪嫌。
二、被告甲○○則堅決否認有上開竊盜犯行，辯稱：伊係因生意往來而認識同案被
    告綽號「台中仔」之己○○，言談中得知己○○有堆高機欲出售，始居中牽線介
    紹買主，並未行竊等語。
三、按犯罪事實，應依證據認定之，無證據不得推定其犯罪事實，又不能證明被告犯
    罪者，應諭知無罪之判決，刑事訴訟法第一百五十四條、第三百零一條第一項分
    別定有明文。經查公訴人認被告甲○○涉有上開犯嫌，無非以：被告甲○○既與
    被告己○○相識時日甚久，豈有不識之理？又被告甲○○於警訊及本署偵查中就
    何人曾告知賣堆高機一事，供承先後反覆，此外復有被害人丁○○、丙○○於警
    訊及偵查中指訴在卷等為主要依據。然查：
(一)、被告無自證無罪之義務，被告之辯解，縱不可採，仍非有積極證據足以證明其犯
    罪行為，不能遽為有罪之認定。查本件警方於同年月二十九日傍晚，在逮補己○○之際，為己○○脫去其所著之外套而逃逸，並於該外套口袋內取得戊○○所有
    之身分證，警方因認本件實際行竊之人為戊○○，而將戊○○移送，惟檢察官偵
    查時，被告己○○出面坦承犯行，檢察官乃對戊○○為不起訴處分，此有不起訴
    處分書一紙在卷可稽，故被告甲○○對何人曾告知賣堆高機一事，供承雖先後反
    覆，甚或不可採，非其無自，且縱其供承反覆，亦非被告甲○○竊盜犯行之積極
    證據，依上開說明，實無從據此直接推認被告即有上開竊盜犯行。
(二)、另被害人丁○○、丙○○於警訊及偵查中之指訴，均非指被告甲○○即為行竊之
    人，此有警訊及偵訊筆錄在卷可稽，故被害人丁○○、丙○○之證言，亦不得資
    為被告甲○○犯行之依憑。
(三)、又本件警方乃因受被告甲○○之通報，方前往達現場欲逮捕被告己○○，即據前
    往現場之員警新化分局偵查員江維特於本院審理時結證稱：「派出所查獲有壹台
    失竊堆高機移送到稻子義派出所，乙○○不知道被告名字，後來透過洪指認被告
    ，台中仔、乙○○也是到被告卓處買草藥認識，之前僅知有壹台，後來才知還有
    壹台，案發前兩天被告卓 (即被告甲○○)通知說台中仔要來牽堆高機，我們去
    埋伏沒有抓到，查獲當天被告卓再聯絡台中仔要來牽堆高機就請被告與乙○○配
    合等台中仔來牽時再抓他。」等語，有筆錄在卷可稽，果被告甲○○與共同被告
    己○○共犯本件竊盜犯行，其豈有自行通報警方逮捕己○○而冒自曝犯行危險之
    理，是被告甲○○前開辯解，應堪採信。
四、綜上所述，參互印證，本件依調查所得證據尚不足證明被告確有公訴人所指之竊
    盜犯行，此外復查無其他積極證據足資證明被告有右述犯行，揆諸首開說明，犯
    罪尚屬不能證明，爰為無罪之諭知。
五、被告己○○另行審結。
據上論斷，應依刑事訴訟法第三百零一條第一項，判決如主文。
中    華    民    國      九十        年      四      月        九      日
                                  臺灣臺南地方法院刑事第四庭
                                      法  官      鄧  希  賢
右正本證明與原本無異。
如不服本判決，應於判決送達後十日內向本院提出上訴狀( 應附繕本 )。
                                      書記官      陳  美  蓉
中    華    民    國      九十        年      四      月        九      日


司法院資訊處製作；財團法人民間司法改革基金會備份。
